臺灣高等法院臺中分院刑事判決　　　　94年度上訴字第2581號
上　訴　人
即　被　告　甲○○
上列上訴人因違反毒品危害防制條例案件，不服臺灣臺中地方法
院94年度訴字第2613號中華民國94年11月9日第一審判決 （起訴
案號：臺灣臺中地方法院檢察署94年度毒偵字第3136號），提起
上訴，本院判決如下：
    主  　文
上訴駁回。
    事 　 實
一、甲○○曾於民國87年間因施用毒品案件，經臺灣臺中地方法
    院裁定送觀察勒戒後，因無繼續施用毒品傾向，於87年9月
    15日執行完畢而釋放，並經臺灣臺中地方法院檢察署檢察官
    為不起訴處分確定。又於87年間因施用毒品案件，經臺灣臺
    中地方法院裁定送觀察勒戒後，因有繼續施用毒品傾向，再
    經該院裁定送戒治處所強制戒治而已執行完畢，並經臺灣臺
    中地方法院於88年2月24日判處有期徒刑一年二月，於88年3
    月30確定，於90年1月16日執行完畢。另於91年因施用毒品
    案件，經臺灣臺中地方法院裁定送戒治處所強制戒治，於92
    年7月22日執行完畢而釋放，並經臺灣臺中地方法院於92年1
    月17日，以91年度訴字第2784號判處有期徒刑一年一月，於
    92年2月6日確定，於93年8月4日縮刑期滿執行完畢。竟不知
    悔改，於上開強制戒治執行完畢而釋放及有期徒刑執行完畢
    後五年內，復基於施用第一級毒品海洛因之犯意，於94年4
    月20日當日或往前回溯4至5日內某時，在某不詳處所，施用
    第一級毒品海洛因1次。另基於施用第二級毒品甲基安非他
    命之犯意，於94年4月20日當日或往前回溯96小時內某時，
    在某不詳處所，施用第二級毒品甲基安非他命1次。嗣於94
    年4月20日晚上7時45分許，為警持搜索票，在臺中縣豐原市
    ○○街189號6樓之12，查緝王孔利涉犯毒品案時，發現甲○
    ○在場，經其同意後採集其尿液送往檢驗，呈嗎啡及甲基安
    非他命陽性反應，而查悉上情。
二、案經臺中縣警察局移送臺灣臺中地方法院檢察署檢察官偵查
    起訴。
    理 　 由
一、訊據上訴人即被告甲○○（下稱被告）矢口否認上揭犯行，
    辯稱：伊並未施用海洛因及甲基安非他命，伊為警查獲當日
    ，係至前揭臺中縣豐原市○○街王孔利住處協助搬家時，曾
    喝一杯水，那杯水有怪味，可能喝那杯水才驗出有嗎啡及甲
    基安非他命陽性反應云云。經查：被告於94年4月20日，為
    警採集其尿液送往檢驗，送往詮昕科技股份有限公司檢驗結
    果，呈嗎啡及甲基安非他命陽性反應，有詮昕科技股份有限
    公司濫用藥物尿液檢驗報告，及臺中縣警察局刑警隊經濟組
    委託鑑驗尿液代號與真實姓名對照表各1紙附卷可稽（見警
    卷第19頁、第20頁）。按施用海洛因後，於尿液中可檢出之
    時間為服用後4至5日，施用甲基安非他命後，於尿液中可檢
    出之時間為服用後96小時，此有法務部調查局92年1月2日調
    科壹字第091008920310號函，及行政院衛生署藥物食品檢驗
    局81年2月8日（81）藥檢壹字第001156號函各1份在卷可憑
    （見毒偵字卷第15頁至第17頁）。又被告前揭採尿檢驗結果
    ，其嗎啡呈陽性反應，濃度為2289ng/ml（閾值濃度為300ng
    /m l），甲基安非他命呈陽性反應，濃度為19625ng/ml（閾
    值濃度為500ng/ml），核其濃度均高於閾值甚多。一般而言
    ，在同一空間內若非長時間與吸毒者直接相向且存心大量吸
    入吸毒者所呼出之煙氣，以二手煙可能存在之低劑量毒品，
    應不致在尿液中檢出本案被告前揭之濃度反應，此有法務部
    調查局94年9月23日調科壹字第09462103300號函，及行政院
    衛生署管制藥品管理局94年7月15日管檢字第0940007298號
    函各1紙在卷可稽（見原審卷第31頁、毒偵字卷第14頁），
    參以被告於警詢時及偵查中均供稱：伊至王孔利住處時並未
    看到王孔利施用毒品等語（見警卷第6頁、偵字卷第12頁）
    ，乃其於原審翻異前詞改稱：目睹王孔利施用毒品云云，亦
    乏有據顯見其係為附合前揭濃度甚高之毒品反應而為虛偽之
    供述，是被告於偵查中及原審審理時辯稱吸入毒品二手煙云
    云自不足採。其在本院審理時卻改口辯稱：伊至前揭臺中縣
    豐原市○○街王孔利住處協助搬家時，曾喝一杯水，那杯水
    有怪味，可能喝那杯水才驗出有嗎啡及甲基安非他命陽性反
    應云云，亦乏有據，顯係卸責之詞，亦不足採。是被告確有
    於為警採尿日即94年4月20日當日或往前回溯4至5日內某時
    ，施用海洛因1次之犯行，及為警採尿日即94年4月20日當日
    或往前回溯96小時內某時，施用第二級毒品甲基安非他命1
    次之犯行，是被告施用海洛因及甲基安非他命之犯行，堪以
    認定。
二、按海洛因及甲基安非他命，分屬毒品危害防制條例所定之第
    一級毒品及第二級毒品，不得非法施用。核被告所為，係犯
    毒品危害防制條例第10條第1項之施用第一級毒品罪及同條
    例第10條第2項之施用第二級毒品罪。查被告為供其施用第
    一級毒品海洛因及第二級毒品甲基安非他命而分別持有第一
    級毒品海洛因及第二級毒品甲基安非他命之低度行為，已分
    別為施用第一級毒品海洛因及施用第二級毒品甲基安非他命
    之高度行為所吸收，均不另論罪。查被告曾於87年間因施用
    毒品案件，經臺灣臺中地方法院裁定送觀察勒戒後，因無繼
    續施用毒品傾向，於87年9月15日執行完畢而釋放。又於87
    年間因施用毒品案件，經臺灣臺中地方法院裁定送觀察勒戒
    後，因有繼續施用毒品傾向，再經該院裁定送戒治處所強制
    戒治而已執行完畢。再於91年因施用毒品案件，經臺灣臺中
    地方法院裁定送戒治處所強制戒治，於92年7月22日執行完
    畢而釋放，有臺灣臺中地方法院檢察署刑案資料查註紀錄表
    、臺灣高等法院被告前案紀錄表在卷可稽。其於上開強制戒
    治執行完畢釋放後，五年內再犯施用第一級毒品罪及第二級
    毒品罪之本案，自應依法論科。又查被告曾於91年因施用毒
    品案件，經臺灣臺中地方法院於92年1月17日，以91年度訴
    字第2784號判處有期徒刑一年一月，於92年2月6日確定，並
    於93年8月4日縮刑期滿執行完畢，有臺灣高等法院被告前案
    紀錄表可稽，其於受上開有期徒刑執行完畢後，五年內再犯
    有期徒刑以上之罪之本案，為累犯，自應依刑法第47條之規
    定，加重其刑。又被告所犯上開施用第一級毒品罪及第二級
    毒品罪間，犯意各別，犯罪構成要件互殊，應予分論併罰。
    原審審理結果，認被告犯上述之罪，依毒品危害防制條例第
    10條第1項、第2項，刑法第11條前段、第47條、第51 條第5
    款之規定，審酌被告素行不佳、犯罪動機、目的、手段，犯
    後否認犯行，惟施用毒品係對其自身健康之戕害等一切情狀
    ，分別判處如原判決主文所示之刑，並定其應執行之刑，經
    核其認事用法及量刑均為妥適。被告上訴否認犯罪而執前詞
    指摘原判決不當，自不足取，其上訴為無理由，自應駁回其
    上訴。
據上論結，應依刑事訴訟法第368條，判決如主文。
本案經檢察官乙○○到庭執行職務。
中　　華　　民　　國　　94　　年　　12 　月　30       日
            刑事第八庭  審判長法  官  羅  得  村
                              法  官  紀  文  勝
                              法  官  巫  政  松
上列正本證明與原本無異。
除施用第二級毒品外其餘得上訴。
如不服本判決應於收受送達後十日內向本院提出上訴書狀，其未
敘述上訴之理由者並得於提起上訴後十日內向本院補提理由書（
均須按他造當事人之人數附繕本）。
                              書記官  陳  妙  瑋
中　　華　　民　　國　　95　　年　　1　　月　　2      日
附錄論罪科刑法條
毒品危害防制條例第十條：
施用第一級毒品者，處六月以上五年以下有期徒刑。
施用第二級毒品者，處三年以下有期徒刑。
                                                      Ａ
